【裁判字號】    98,交聲,147
【裁判日期】    980410
【裁判案由】    聲明異議
【裁判全文】
臺灣臺南地方法院交通事件裁定         98年度交聲字第147號
移送機關    交通部公路總局嘉義區監理所麻豆監理站
異議人即
受處分人    甲○○
上列異議人即受處分人因違反道路交通管理處罰條例案件，對於
交通部公路總局嘉義區監理所麻豆監理站民國98年1月5日所為之
裁決處分（處分案號：麻監裁罰字第裁75-ZHC073292號）聲明異
議，本院裁定如下：
    主    文
異議駁回。
    理    由
一、原處分意旨略以：異議人即受處分人甲○○（下稱異議人）
    駕駛其所有之車牌號碼9381-UL號自用一般小客車，於民國
    97年10月9日14時50分許，行經國道3號北向352.8公里處時
    ，因該路段限速110公里，而汽車駕駛人行車速度為122公里
    ，已超過規定最高速限（未滿20公里），經內政部警政署國
    道公路警察局第八警察隊善化分隊警員製單逕行舉發，嗣經
    移送機關即交通部公路總局嘉義區監理所麻豆監理站（下稱
    原處分機關）以其違規事實明確，依道路交通管理處罰條例
    第33條第1項第1款、第63條第1項第1款（原處分漏載第1項
    第1款）及違反道路交通管理事件統一裁罰基準表之規定，
    裁處異議人罰鍰新臺幣（下同）3,000元，並記違規點數1點
    等語。
二、本件聲明異議意旨略以：測速器準確度有質疑，且前方無警
    告警語等語。
三、按汽車行駛於高速公路、快速公路或設站管制之道路，不遵
    使用限制、禁止、行車管制及管理事項之管制規則而有行車
    速度超過規定之最高速限或低於規定之最低速限者，處汽車
    駕駛人3,000元以上6,000元以下罰鍰，並記違規點數1點，
    道路交通管理處罰條例第33條第1項第1款、第63條第1項第1
    款分別定有明文。
四、經查：
  (一)異議人駕駛其所有車牌號碼9381-UL號之自用小客車，於上
    開時地行經速限為每小時110公里之國道3號北向352.8公里
    處時，經內政部警政署國道公路警察局第八警察隊善化分隊
    以雷射測速儀器採證測得其時速為122公里，超速12公里行
    駛，而逕行製單舉發，嗣經原處分機關依法裁處異議人罰鍰
    3,000元並記違規點數1點之事實，有內政部警政署國道公路
    警察局97年10月22日公警局交字第ZHC073292號舉發違反道
    路交通管理事件通知單、原處分機關98年1月5日麻監裁罰字
    第裁75-ZHC073292號裁決書及照片各1份附卷可稽。
  (二)異議人雖質疑測速器之準確度；然查，本件採證照片係採用
    固定式雷射測速照相儀器所拍攝，而上開雷射測速照相儀器
    係以紅外線十字瞄準點瞄準被測之單一車輛後，車輛逾所設
    定攝取速度，系統即攝取車輛之影像並顯示其牌照，其準確
    性並無疑義，且該雷射測速儀業經經濟部標準檢驗局檢定合
    格，有內政部警政署國道公路警察局第八警察隊97年12月12
    日公警八交字第0970872426號函及其所附經濟部標準檢驗局
    雷射測速儀檢定合格證書（檢定日期為96年12月22日，有效
    期限至97年12月31日)在卷可稽，故該雷射測速照相儀器之
    正確性即已可認定，異議人此部分之主張，並無理由。
  (三)復按行車速度超過規定之最高速限或低於規定之最低速限之
    違規行為，採用固定或非固定式科學儀器取得證據資料證明
    者，於一般道路須至少於100公尺前，於高速公路、快速公
    路須至少於300公尺前，明顯標示之，道路交通管理處罰條
    例第7條之2第3項定有明文。經查：異議人違規時遭舉發違
    規地點前方同向500公尺處 (即國道3 號北向353.3公里處)
    設有固定式「前有測速照相」警（告）示牌，其位置明顯易
    辨且無遭他物所遮蔽之事實，有內政部警政署國道公路警察
    局第八警察隊98年3月3日公警八交字第0980870289號函及其
    所附「前有測速照相」告示牌設置地點相片附卷可參，故該
    警告牌設置位置即符合道路交通管理處罰條例第7條之2第3
    項之規定，異議人所稱無警告警語等語，與事實不符，並無
    理由。
  (四)綜上所述，異議人駕駛其所有之車牌號碼9381-UL號自用小
    客車，於上揭時、地有超速駕駛之違規事實既可認定，則原
    處分機關以異議人違反道路交通管理處罰條例第33條第1項
    第1款之規定，依據同條例第63條第1項第1款（原處分漏載
    第1項第1款）及違反道路交通管理事件統一裁罰基準表之規
    定，裁處異議人罰鍰3,000元，並記違規點數1點，核無不當
    ，本件異議人之異議為無理由，應予駁回。
五、據上論結，應依道路交通管理處罰條例第87條第2項、道路
    交通案件處理辦法第19條，裁定如主文。
中    華    民    國    98    年    4     月    10    日
                    交通法庭  法  官 張家瑛
以上正本證明與原本無異。
如不服本裁定，應於收受送達後5日內向本院提出抗告狀。（應
附繕本）
                              書記官 李淑惠
中    華    民    國    98    年    4     月    13    日


司法院資訊處製作；財團法人民間司法改革基金會備份。
